臺灣板橋地方法院刑事判決　　　　　　 100年度訴字第1550號
公　訴　人　臺灣板橋地方法院檢察署檢察官
被　　　告　蔡志偉
上列被告因毒品危害防制條例案件，經檢察官提起公訴（100 年
度毒偵字第3021號），被告於本院準備程序進行中就被訴事實為
有罪之陳述，經本院合議庭裁定由受命法官獨任進行簡式審判程
序，判決如下：
    主  文
蔡志偉施用第一級毒品，累犯，處有期徒刑捌月，扣案海洛因參
袋（驗餘淨重共計零點零玖捌參公克）、海洛因殘渣袋玖只沒收
銷燬之，研磨紙壹張、電子磅秤壹臺沒收之；又施用第二級毒品
，累犯，處有期徒刑肆月，扣案甲基安非他命參袋（驗餘淨重共
計壹點伍肆參捌公克）沒收銷燬之，電子磅秤壹臺、提撥器參支
、吸食器壹組、玻璃球壹顆沒收之。應執行有期徒刑壹年，扣案
海洛因參袋（驗餘淨重共計零點零玖捌參公克）、海洛因殘渣袋
玖只、甲基安非他命參袋（驗餘淨重共計壹點伍肆參捌公克）沒
收銷燬之，研磨紙壹張、電子磅秤壹臺、提撥器參支、吸食器壹
組、玻璃球壹顆沒收之。
    事  實
一、蔡志偉前因施用毒品案件，經本院以95年度毒聲字第1614號
    裁定送觀察、勒戒，因認有繼續施用毒品傾向，本院再以95
    年度毒聲字第1966號裁定送強制戒治，於民國96年7 月2 日
    執行完畢經釋放出所；又因施用第一級、第二級毒品案件，
    經本院以96年度訴字第3933號判決判處有期徒刑7 月、3 月
    確定，此與其另犯施用第二級毒品，經本院以96年度簡字第
    7972號判決判處有期徒刑4 月確定部分，另為本院以98年度
    聲字第1127號裁定定應執行有期徒刑11月確定後，再和其又
    犯施用第一級毒品，為臺灣嘉義地方法院以98年度訴字第73
    號判決判處有期徒刑9 月部分接續執行，甫於99年3 月31日
    縮刑期滿執行完畢。詎猶不知悔改，竟基於施用第一級毒品
    海洛因及第二級毒品甲基安非他命之犯意，於100 年4 月21
    日傍晚某時，在新北市○○區○○街99巷39號3 樓住處內，
    以將海洛因捲入香菸點燃吸取揮發煙霧方式，施用第一級毒
    品海洛因1 次，另把甲基安非他命置入玻璃球吸食器中，加
    熱燒烤吸取所生煙霧方式，施用第二級毒品甲基安非他命1
    次。嗣為警於同日19時許在前開處所持另案搜索票查獲，進
    而扣得海洛因3 袋（驗餘淨重共計0.0983公克）、甲基安非
    他命3 袋（驗餘淨重共計1.5438公克）、研磨紙1 張、電子
    磅秤1 臺、分裝袋13個、海洛因殘渣袋9 只、提撥器3 支、
    吸食器1 組、玻璃球1 顆，經採集其尿液送驗後，確認結果
    呈海洛因代謝物可待因、嗎啡類，與安非他命、甲基安非他
    命陽性反應。
二、案經新北市政府警察局刑事警察大隊移送臺灣板橋地方法院
    檢察署檢察官偵查起訴。
    理  由
一、本案被告蔡志偉所犯係死刑、無期徒刑、最輕本刑為三年以
    上有期徒刑以外之罪，且非高等法院管轄之第一審案件，其
    於準備程序中就被訴事實為有罪之陳述，經本院告知簡式審
    判程序之旨，並聽取公訴人、被告之意見後，經合議庭裁定
    由受命法官獨任進行簡式審判程序，合先敘明。
二、上揭犯罪事實，業經被告於本院準備程序及審理中坦承不諱
    ，並有扣得且經交通部民用航空局航空醫務中心100 年5 月
    11日航藥鑑字第1002585 號毒品鑑定書鑑定確認之海洛因3
    袋（驗餘淨重共計0.0983公克）、甲基安非他命3 袋（驗餘
    淨重共計1.5438公克），與研磨紙1 張、電子磅秤1 臺、海
    洛因殘渣袋9 只、提撥器3 支、吸食器1 組、玻璃球1 顆足
    資佐證。另查，採得之被告尿液經送驗後，確認檢驗結果呈
    海洛因代謝物可待因、嗎啡類，與安非他命、甲基安非他命
    陽性反應，此則有新北市政府警察局偵辦毒品危害防制條例
    案刑事警察大隊被移送人姓名及代碼對照表、臺灣檢驗科技
    股份有限公司100 年5 月11日編號：UL/2011/00000000號濫
    用藥物檢驗報告乙紙在卷可憑。綜上，足認被告上開出於任
    意性之自白確與事實相符，洵堪採為認定事實之依據，本案
    事證明確，被告犯行已堪認定。且查被告前因施用毒品案件
    ，經送觀察、勒戒及強制戒治，有臺灣高等法院被告前案紀
    錄表乙份在卷可佐，被告於執行完畢後於5 年內再犯毒品危
    害防制條例第10條之罪，自應依法追訴，附此敘明。
三、核被告所為，係犯毒品危害防制條例第10條第1 項之施用第
    一級毒品罪及同條第2 項之施用第二級毒品罪。其施用第一
    級毒品海洛因、第二級毒品甲基安非他命前後各持有該等毒
    品之低度行為，應分別為施用之高度行為所吸收，均不另論
    罪。又被告所犯之前述犯行，犯意各別、行為互殊、罪名有
    異，應予分論併罰。查被告曾有事實欄所載另因施用毒品案
    件而經判處罪刑並已執行完畢之紀錄，此觀諸上開被告前案
    紀錄表即明，其於5 年內故意再犯本案有期徒刑以上之前述
    兩罪，均應依刑法第47條第1 項之規定，論以累犯，並加重
    其刑。爰審酌被告前已因施用毒品案件經送觀察、勒戒及強
    制戒治，並曾經法院判刑在案而仍不能戒除毒癮，再次漠視
    法令禁制而犯本罪，顯見其戒除毒癮之意志薄弱，然施用毒
    品所生危害，實以自戕身心健康為主，對於他人尚無明顯直
    接之實害，及其犯後坦承犯行，態度尚佳等一切情狀，分別
    量處如主文所示之刑，並定其應執行刑，以示懲儆。
四、扣案海洛因3 袋（驗餘淨重共計0.0983公克）、甲基安非他
    命3 袋（驗餘淨重共計1.5438公克）、海洛因殘渣袋9 只，
    為被告持有供施用所餘之第一級、第二級毒品，而海洛因為
    細微粉末、甲基安非他命則屬細微結晶，部分均已沾附於塑
    膠袋上，若欲完全析離並全數鑑定，雖非不可能，但此舉對
    毒品危害防制政策之施行，並無特殊助益，且徒費執行之成
    本，是均應併依毒品危害防制條例第18條第1 項前段規定宣
    告沒收銷燬之，以符執行之實際。又扣得之研磨紙1 張、電
    子磅秤1 臺、提撥器3 支、吸食器1 組、玻璃球1 顆，既經
    被告自承為其施用毒品所憑，皆應依刑法第38條第1 項第2
    款規定宣告沒收之。至另扣得分裝袋13個，因不具違禁物之
    性質，被告亦否認該等物品確與本案有關，查無得徵此亦為
    其犯行所用工具之相關證據，本院自不得一併宣告沒收，附
    此陳明。
據上論斷，應依刑事訴訟法第273 條之1 第1 項、第299 條第1
項前段，毒品危害防制條例第10條第1 項、第2 項、第18條第1
項前段，刑法第11條前段、第47條第1 項、第38條第1 項第2 款
、第51條第5 款，判決如主文。
本案經檢察官楊瀚濤到庭執行職務。
中    華    民    國   100    年    7     月    29    日
                  刑事第五庭  法  官  盧軍傑
上列正本證明與原本無異。
如不服本判決，應於判決送達後10日內敘明上訴理由，向本院提
出上訴狀 (應附繕本) ，上訴於臺灣高等法院。其未敘述上訴理
由者，應於上訴期間屆滿後20日內向本院補提理由書「切勿逕送
上級法院」。
                              書記官  周玉茹
中    華    民    國   100    年    8     月    1     日
附錄本案論罪科刑法條全文：
毒品危害防制條例第10條
施用第一級毒品者，處6月以上5年以下有期徒刑。
施用第二級毒品者，處3年以下有期徒刑。